# 请教陈版，资产证券化业务的问题。

提问人：lambeka7 时间：2019-11-04 06:30:21
陈版，资产证券化业务，在计算原始权益人是否已经转移了金融资产所有权上几乎所有的风险与报酬时，对于原始权益人作为专项计划的资产服务机构，向专项计划收取的固定管理费的部分，在计算金融资产转移的风险与报酬时是否需要考虑？是否可理解因为服务费这是对转移资产之后的管理工作产生的收入，与直接转让基础资产并无直接相关的联系，是否可以不考虑此部分？

回答人：chenyiwei
通常情况下可以认为 “因为服务费这是对转移资产之后的管理工作产生的收入，与直接转让基础资产并无直接相关的联系，可以不考虑此部分”，但也不绝对，例如基础资产本身信用风险较低而管理费收取比例较高，或者基础资产的质量对管理费的可收回性产生重大不确定性的影响时。